臺灣桃園地方法院行政訴訟裁定
111年度交字第32號
原      告  潘明駿  
訴訟代理人  林聖鈞律師
複代理人    李茂瑋律師
被      告  桃園市政府交通事件裁決處
                      設桃園市○○區○○路00號7~8樓
代  表  人  張丞邦    住同上
上列當事人間交通裁決事件，提起行政訴訟，本院裁定如下：
    主  文
原告之訴駁回。
訴訟費用新臺幣參佰元由原告負擔。
    理  由
一、按「本法所稱交通裁決事件如下：一、不服道路交通管理處
    罰條例（下稱處罰條例）第8 條及第37條第5 項之裁決，而
    提起之撤銷訴訟、確認訴訟。」行政訴訟法第237 條之1 第
    1 項第1 款定有明文。又按「違反本條例之行為，由下列機
    關處罰之：一、第12條至第68條及第92條第7 項、第8 項由
    公路主管機關處罰。二、第69條至第84條由警察機關處罰。
    」「計程車駕駛違反前條及本條規定，應廢止其執業登記或
    吊扣其執業登記證者，由警察機關處罰，不適用第8 條第1
    項第1 款規定」處罰條例第8 條第1 項、第37條第5 項分別
    定有明文。依上揭法律規定可知，原告依上揭行政訴訟法第
    237 條之1 第1 項第1 款規定提起本件撤銷交通裁決之行政
    訴訟事件，自應經公路主管機關或警察機關作成處罰之裁決
    為前提要件。
二、本件原告於民國111年1月19日起訴時，雖提出被告110年12
    月27日桃交裁管字第1100137994號函( 下稱被告110 年12月
    27日函) 1 份為證( 見本院卷第6-7 頁) ，並主張該函文即
    是本件之裁決處分，及請求撤銷該函文等語。惟查，觀諸上
    揭被告110 年12月27日函文並未具體載明原告違規之時間、
    地點及違規事實為何，及處罰之金額及種類為何等交通違規
    事件處罰裁決要件。足見，上揭被告110 年12月27日函顯非
    首揭法律規定之裁決處分。況查，依被告111 年2月8日桃交
    裁申字第110009429號函略以：「主旨：有關原告潘明駿君
    不服第ZAB188584號違規(車號000-0000)提起行政訴訟一案(
    111年度交字第32號)，復如說明，請查照。說明：一、…。
    二、經查旨案本處尚未開立裁決書完成行政處分，原告應向
    本處申請開立裁決書後方核符行政訴訟法之程序規定，…」
    等語(見本院卷第22頁) 。足見，本件原告起訴時，本件之
    交通事件裁決書確實尚未作成，亦即本件之行政處分尚未作
    成。
三、另原告雖又提出內政部警政署國道公路警察局舉發違反道路
    交通管理事件通知單2 紙(以下合稱系爭舉發通知單，見本
    院卷第8-9頁) 為證。惟查，系爭舉發通知單僅係舉發機關
    之舉發程序所為之通知，但並非係被告所為之裁決書之行政
    處分。況且關於系爭舉發通知單之性質，固有行政處分說、
    暫時性行政處分說、多階段行政處分說及觀念通知說等區別
    。然依處罰條例第87條及行政訴訟法第237條之3第2項規定
    ，修法後均已將「裁決書」設定為提起撤銷訴訟之程序標的
    ，起訴程序標的不包括系爭舉發通知單，自不得為撤銷訴訟
    之標的。
四、至原告另提出之被告於111 年1月6日所為之桃交裁罰字第58
    -ZAB188583號違反道路交通管理事件裁決書1紙為證。惟查
    ，上開裁決書之受處分人為訴外人「陳俞均」，並非為原告
    。足見，原告並非上開裁決書之受處分人，即非上開裁決書
    之適格原告。
五、綜上所述，本件原告所提出之被告被告110 年12月27日函及
    系爭舉發通知單均非裁決書，且本件之交通事件裁決書亦尚
    未作成。換言之，本件之行政處分尚未作成，亦即並無撤銷
    訴訟之標的，足見，原告之起訴顯「不備其他要件」。故本
    件原告提起行政訴訟，顯非合法，應予駁回。至本件違規案
    件倘日後經裁決後，原告如對裁決內容不服，自仍得依法提
    起行政訴訟救濟，附此敘明。
六、依行政訴訟法第237 條之9 第1 項、第237 條之8 第1 項、
    第236 條、第107 條第1 項第10款、第104 條、民事訴訟法
    第95條、第78條，裁定如主文。
中　　華　　民　　國　　111 　年　　2 　　月　　16　　日
　　　　　　　　　行政訴訟庭法　官　黃漢權
上為正本係照原本作成。
如不服本裁定，應於送達後10日內向本院提出抗告狀（須按他造
人數附繕本）。
中　　華　　民　　國　　111 　年　　2 　　月　　17　　日
　　　　　　　　　　　　　　書記官　蕭竣升